【裁判字號】    97,訴,4582
【裁判日期】    971124
【裁判案由】    毒品危害防制條例
【裁判全文】
臺灣板橋地方法院刑事判決              97年度訴字第4582號
公  訴  人  臺灣板橋地方法院檢察署檢察官
被      告  甲○○
                    （現於臺灣台北監獄台北分監執行）
上列被告因違反毒品危害防制條例案件，經檢察官提起公訴（97
年度毒偵字第8261號），被告於準備程序中對被訴之事實為有罪
陳述，本院合議庭裁定由受命法官獨任行簡式審判程序，並判決
如下：
    主  文
甲○○施用第一級毒品，累犯，處有期徒刑拾月。扣案殘渣塑膠
袋貳只內之海洛因殘渣（微量無法秤重）沒收銷燬之；上開殘渣
塑膠袋貳只沒收。
    事  實
一、甲○○前於民國八十七年間因施用毒品案件，經臺灣臺北地
    方法院以八十七年度毒聲字第一一三四號裁定令入勒戒處所
    觀察、勒戒後，認有繼續施用毒品之傾向，復經同法院以八
    十七年度毒聲字第一五一六號裁定令入戒治處所施以強制戒
    治，於八十八年五月十三日停止強制戒治出所，所餘期間付
    保護管束，迄八十八年十月八日保護管束期滿未經撤銷其強
    制戒治，視為執行完畢，並經臺灣臺北地方法院檢察署檢察
    官以八十八年度戒毒偵字第七九號為不起訴處分確定。又於
    上開強制戒治執行完畢五年後，於九十四年間因施用毒品案
    件，經本院以九十四年度毒聲字第一二四六號裁定令入勒戒
    處所觀察、勒戒後，認有繼續施用毒品之傾向，復經本院以
    九十四年度毒聲字第二三三四號裁定令入戒治處所施以強制
    戒治，於九十五年十月十七日強制戒治執行完畢釋放出所，
    並經臺灣板橋地方法院檢察署檢察官以九十五年度戒毒偵字
    第四八五號為不起訴處分確定。甲○○另於七十八年間因違
    反肅清煙毒條例案件，經臺灣臺北地方法院以七十八年度訴
    字第一０八一號判決判處有期徒刑四年六月確定，於八十年
    十二月三十一日假釋出監，所餘刑期付保護管束；又於假釋
    期間，復於八十一年間因違反肅清煙毒條例案件，經臺灣臺
    北地方法院以八十一年度訴緝字第三四一號判決判處有期徒
    刑三年二月確定；再於八十一年間因恐嚇案件，經本院以八
    十一年度訴字第二二二八號判決判處有期徒刑一年十月確定
    ；又於八十四年間因違反肅清煙毒條例案件，經臺灣桃園地
    方法院以八十四年度訴字第七七四號判決判處有期徒刑四年
    ，於八十四年十一月三十日經臺灣高等法院以八十四年度上
    訴字第六二四九號判決駁回上訴而確定，嗣首揭假釋經撤銷
    ，應執行殘刑有期徒刑一年八月十四日，並與後三罪接續執
    行，復於八十七年一月七日假釋出監，所餘刑期付保護管束
    ，而於假釋期間又因前述施用毒品案件經撤銷假釋，應執行
    殘刑有期徒刑五年二月一日，於九十三年一月三十一日縮刑
    期滿執行完畢。
二、詎甲○○未知悔悟，明知海洛因係毒品危害防制條例所規定
    之第一級毒品，不得非法持有、施用，竟於上開強制戒治執
    行完畢釋放後五年內，基於施用第一級毒品海洛因之犯意，
    於九十七年七月六日下午六時許（起訴書略載為同月七日八
    時五十分許為警查獲採尿前二十六小時內某時許），在臺北
    縣板橋市○○路工作處所之倉庫內，以將毒品海洛因加水稀
    釋置於注射針筒內，並注射至身體之方式，施用第一級毒品
    海洛因，並於施用完畢後將該針筒丟棄。嗣於九十七年七月
    七日上午八時五十分許，甲○○騎乘腳踏車搭載友人劉美玉
    ，在臺北市○○路一七二巷內為警查獲，並扣得甲○○所有
    並供己施用之第一級毒品海洛因殘渣塑膠袋二只（內含海洛
    因殘渣，微量無法秤重），且扣得劉美玉丟棄至地上之注射
    針筒一支。
三、案經臺北市政府警察局萬華分局移送臺灣臺北地方法院檢察
    署檢察官呈請臺灣高等法院檢察署令轉臺灣板橋地方法院檢
    察署檢察官偵查起訴。
    理  由
一、訊據被告甲○○對於上揭時地施用第一級毒品海洛因之事實
    ，於本院審理中坦承不諱，並有供其施用之海洛因殘渣塑膠
    袋二只（內含海洛因殘渣，微量無法秤重）扣案可資佐證。
    又被告經警查獲所採集之尿液經送鑑定，亦呈海洛因代謝物
    嗎啡陽性反應，有臺灣尖端先進生技醫藥股份有限公司九十
    七年七月十一日（檢體編號０二０九六０號）濫用藥物檢驗
    報告、尿液檢體委驗單、鑑定人結文各一紙在卷可稽。另被
    告前於八十七年間因施用毒品案件，經臺灣臺北地方法院以
    八十七年度毒聲字第一一三四號裁定令入勒戒處所觀察、勒
    戒後，認有繼續施用毒品之傾向，復經同法院以八十七年度
    毒聲字第一五一六號裁定令入戒治處所施以強制戒治，於八
    十八年五月十三日停止強制戒治出所，所餘期間付保護管束
    ，迄八十八年十月八日保護管束期滿未經撤銷其強制戒治，
    視為執行完畢，並經臺灣臺北地方法院檢察署檢察官以八十
    八年度戒毒偵字第七九號為不起訴處分確定；又於上開強制
    戒治執行完畢後五年後，於九十四年間因施用毒品案件，經
    本院以九十四年度毒聲字第一二四六號裁定令入勒戒處所觀
    察、勒戒後，認有繼續施用毒品之傾向，復經本院以九十四
    年度毒聲字第二三三四號裁定令入戒治處所施以強制戒治，
    於九十五年十月十七日強制戒治執行完畢釋放出所，並經臺
    灣板橋地方法院檢察署檢察官以九十五年度戒毒偵字第四八
    五號為不起訴處分確定等情，有臺灣高等法院被告前案紀錄
    表附卷可憑，足認被告係強制戒治執行完畢釋放後五年內再
    犯本件施用第一級毒品罪。本案事證明確，被告犯行洵堪認
    定，應依法論科。
二、按海洛因係毒品危害防制條例第二條第二項第一款所明定之
    第一級毒品，不得非法持有、施用。核被告所為，係犯毒品
    危害防制條例第十條第一項之施用第一級毒品海洛因罪。其
    施用第一級毒品海洛因前後持有海洛因（含殘渣）之低度行
    為，應為施用海洛因之高度行為所吸收，不另論罪。查被告
    有事實欄所載之有期徒刑執行完畢紀錄，有前開臺灣高等法
    院被告前案紀錄表可按，其於有期徒刑之執行完畢後五年內
    ，故意再犯本件有期徒刑以上之罪，為累犯，應依刑法第四
    十七條第一項規定加重其刑。爰審酌被告犯罪之動機、目的
    、手段，施用毒品犯罪戕害一己之身心健康，所生之危害，
    惟未對他人造成實際損害，及其智識程度，暨犯後坦承犯行
    之態度等一切情狀，量處如主文所示之刑，以資儆懲。
三、扣案殘渣塑膠袋二只內所含之海洛因殘渣（微量無法秤重）
    ，係本案查獲之第一級毒品，業據被告供述在卷，應依毒品
    危害防制條例第十八條第一項前段之規定，宣告沒收銷燬之
    。又包裝上開毒品海洛因殘渣之塑膠袋二只，係被告所有供
    其施用毒品海洛因犯罪所用之物，業據被告於審理中供明在
    卷，爰依刑法第三十八條第一項第二款規定宣告沒收。至本
    件員警扣得劉美玉丟棄至地上之注射針筒一支，係被告於查
    獲前贈與劉美玉之物，業據被告供述在卷，是該注射針筒已
    非被告所有，且被告否認其本件施用海洛因時有使用或將預
    備使用該注射針筒，復無其他證據足認該注射針筒與被告施
    用海洛因犯行有何關聯，自不予宣告沒收，公訴意旨請求法
    院就該注射針筒宣告沒收一節，容有誤會，併予指明。
據上論斷，應依刑事訴訟法第二百七十三條之一第一項、第二百
九十九條第一項前段，毒品危害防制條例第十條第一項、第十八
條第一項前段，刑法第十一條前段、第四十七條第一項、第三十
八條第一項第二款，判決如主文。
本案經檢察官李巧菱到庭執行職務。
中    華    民    國    97    年    11    月    24    日
                  刑事第十三庭  法  官  楊 志 雄
以上正本證明與原本無異。
如不服本判決應於送達後十日內向本院提出上訴狀。
                                書記官  陳 春 銘
中    華    民    國    97    年    11    月    24    日
附錄本案論罪科刑法條全文：
毒品危害防制條例第十條第一項
施用第一級毒品者，處六月以上五年以下有期徒刑。


司法院資訊處製作；財團法人民間司法改革基金會備份。
